臺灣高等法院刑事裁定
110年度上訴字第166號
上  訴  人  
即  被  告  陳宇傑




選任辯護人  林裕智律師(法扶律師)          
上  訴  人  
即  被  告  劉哲瑋



選任辯護人  陳柏瑋律師(法扶律師)
上列被告等因殺人等案件，本院裁定如下：
    主  文
陳宇傑、劉哲瑋羈押期間，均自民國一百十年八月十三日起，延
長貳月。
    理  由
一、上訴人即被告陳宇傑、劉哲瑋前經原審判決犯修正前毒品危
    害防制條例第4條第2項之販賣第二級毒品罪、兒童及少年福
    利與權益保障法第112條第1項前段與毒品危害防制條例第4
    條第2項成年人與少年共同犯販賣第二級毒品罪及刑法第271
    條第1項之成年人與少年共同犯殺人罪，陳宇傑另犯藥事法
    第83條第2項之販賣禁藥致死罪等，被告2人及檢察官提起上
    訴，前經本院以其2人所犯罪嫌重大，有刑事訴訟法第101條
    第1項第3款情形，非予羈押，顯難進行審判，於民國110年1
    月13日執行羈押，並接續自110年4月13日、110年6月13日起
    各延長羈押2月，至110年8月12日，2個月羈押期間即將屆滿
    。
二、按羈押被告，審判中不得逾3月，但有繼續羈押之必要者，
    得於期間未滿前，經法院依刑事訴訟法第101條或第101條之
    1之規定訊問被告後，以裁定延長之；延長羈押期間，審判
    中每次不得逾2月，刑事訴訟法第108條第1項、第5項分別定
    有明文。次按被告經法官訊問後，認為犯罪嫌疑重大，而有
    逃亡或有事實足認為有逃亡之虞，或有事實足認為有湮滅、
    偽造、變造證據或勾串共犯或證人之虞，或所犯為死刑、無
    期徒刑或最輕本刑為5年以上有期徒刑之罪，有相當理由認
    為有逃亡、湮滅、偽造、變造證據或勾串共犯或證人之虞等
    情形之一者，非予羈押，顯難進行追訴、審判或執行，得羈
    押之，為刑事訴訟法第101條第l項所明定。所謂必要與否者
    ，自應按照訴訟進行程度，及其他一切情事，由法院斟酌認
    定，有最高法院29年抗字第57號、46年台抗字第6號判決先
    例意旨可資參照。又羈押之目的，在於保全刑事追訴、審判
    及刑之執行，或預防反覆實施同一犯罪，故審酌被告有無羈
    押之必要，應由法院斟酌具體個案之偵查、訴訟進行程度、
    犯罪性質、犯罪實際情狀及其他一切情事，依職權裁量是否
    有非予羈押，顯難保全證據或難以遂行訴訟程序，或有以羈
    押防止其反覆實施同一犯罪之必要之情形；如就客觀情事觀
    察，法院許可羈押之裁定在目的與手段間之衡量並無明顯違
    反比例原則情形，即無違法或不當可言。
三、茲本院訊問陳宇傑、劉哲瑋後，其等雖均否認有犯如原判決
    所認定之販賣禁藥致死、殺人等罪，惟陳宇傑坦承各次販賣
    第二級毒品之犯罪事實，劉哲瑋除否認關於載送少年陳○忠
    前往販賣PMMA咖啡包予鄧○哲、周○爵部分犯行外，餘販賣第
    二級毒品犯行則均坦認在卷，而林○、鄧○哲、周○爵死亡之
    事實，亦分別為陳宇傑、劉哲瑋所不爭執。而其2人經本院
    審理後，業於110年7月20日宣判並判處陳宇傑犯組織犯罪防
    制條例第3條第1項前段之發起犯罪組織罪及修正前毒品危害
    防制條例第4條第2項之販賣第二級毒品罪（依想像競合犯從
    一重論販賣第二級毒品罪）、修正前毒品危害防制條例第4
    條第2項之販賣第二級毒品罪，共4罪；劉哲瑋犯組織犯罪防
    制條例第3條第1項後段之參與犯罪組織罪及修正前毒品危害
    防制條例第4條第2項之販賣第二級毒品罪（依想像競合犯從
    一重論販賣第二級毒品罪）、修正前毒品危害防制條例第4
    條第2項之販賣第二級毒品罪，共4罪，另並就陳宇傑關於被
    訴販賣第二級毒品予林○、陳○騫、許○鈞部分為無罪之諭知
    。是陳宇傑、劉哲瑋以上各罪仍嫌疑重大，且所犯均係法定
    最輕本刑為5年以上有期徒刑之罪，而陳宇傑、劉哲瑋既經
    本院判處罪刑並合併定刑為有期徒刑8年、4年2月，且參酌
    劉哲瑋前曾因詐欺案件經判處拘役50日確定後，因未到案執
    行而經臺灣基隆地方檢察署發布通緝，有本院被告前案紀錄
    表可憑，是認客觀上可徵其等因預期將受刑之執行，畏罪逃
    匿、規避之可能性甚高，有相當理由足認其等有逃亡之虞，
    核與刑事訴訟法第101條第1項第3款之羈押要件相符；本院
    審酌陳宇傑、劉哲瑋所涉上開罪嫌，嚴重危害社會秩序，經
    權衡國家刑事司法權之有效行使、社會秩序及公共利益、被
    告人身自由之私益及其防禦權受限制程度，認為非予繼續羈
    押，無法確保嗣後審判或執行程序之順利進行，因而無法以
    具保、限制住居替代羈押；易言之，對其2人維持羈押處分
    尚屬適當且必要，而符合比例原則。準此，本案陳宇傑、劉
    哲瑋羈押原因及必要性依然存在，非予羈押，顯難進行審判
    或執行，仍有繼續羈押之必要，均應自110年8月13日起，延
    長羈押2月。
四、依刑事訴訟法第108條第1項、第5項，裁定如主文。
中　　華　　民　　國　　110 　年　　8 　　月　　2 　　日
                  刑事第十四庭  審判長法　官  黃斯偉　　
                                      法　官  程克琳　
                                      法　官  黎惠萍
以上正本證明與原本無異。
如不服本裁定，應於收受送達後五日內向本院提出抗告狀。
                                      書記官  楊筑鈞
中　　華　　民　　國　　110 　年　　8 　　月　　2 　　日